臺灣高等法院交通事件裁定　　　　　　 94年度交抗字第205號
　　抗　告　人
　　即受處分人　甲○○
上列抗告人因違反道路交通管理處罰條例案件，不服臺灣板橋地
方法院，中華民國94年1月31日所為裁定（93年度交聲字第1828
號），提起抗告，本院裁定如下：
    主  文
抗告駁回。
    理  由
一、原裁定意旨略以：本件抗告人即受處分人甲○○於93年8月1
    0日下午3時31分許，行經國道3號高速公路南下65點2公里處
    ，經警以微電腦雷射測速照相系統採證時速為93公里，依高
    速公路交通管制規則第6之規定，其應與前車保持47公尺以
    上之安全距離，其竟與前車實際保持不足（採證照片中之橫
    向白色虛線每格為10公尺），而未保持安全距離之事實，有
    採證照片影本2張、內政部警政署國道公路警察局93年8 月
    20日公警局交字第ＺＦＢ000879號舉發違反道路交通管理事
    件通知單、內政部警政署國道公路警察局第六警察隊93年10
    月5日公警六交訴字第093000282號函影本各1份附卷可稽，
    而異議人並不否認於前揭時、地以時速93公里之速度駕駛上
    開車輛行經該處之事實。又依前開高速公路交通管制規則第
    6條第1項之規定推算之安全距離公式（以大型車之車速減20
    ，小型車車速2分之1計算），抗告人應與前車至少保持46
    點5公尺（93乘0點5等於46點5），4捨5入後抗告人應與前車
    至少保持47公尺，惟經原審勘驗原舉發機關提出之本件採證
    光碟乙片結果發現，抗告人所駕駛之5Ｎ─8322號自用小客
    車緊隨前車同向行駛，5Ｎ─8322號車與前車間之實際距離
    約2格橫向白色虛線（即約20公尺），足見抗告人行經前揭
    時、地時並未遵守前揭管制規定。且前開採證光碟顯示，當
    時抗告人車輛與前車均係正常行駛於內側車道內，前車之車
    身與該車道完全平行，行駛於內側車道中央，並無車身偏斜
    或偏側行駛之甫切換進入該車道跡象; 抑且現場光碟畫面中
    抗告人車輛與前車之煞車燈均未亮起，應無他車驟然向左側
    斜駛切換進入抗告人車道，及前車突然減速致抗告人車輛無
    法保持安全距離之情形，是抗告人於異議狀所辯，尚非足採
    。再者，依高速公路交通管制規則第26條第2項第5款規定，
    未保持行車安全距離者，本得逕行舉發，本件原舉發機關既
    已提出採證光碟及該光碟之翻拍照片二張為證，且異議人亦
    確有行經該路段，復查無任何積極證據足資證明原舉發機關
    有捏造事實濫行舉發之情事，則其本於維護交通秩序安全職
    責且有事證所為之依法舉發，自應受到合法正確之推定。從
    而，異議人有於前揭時、地駕駛上開車輛與前車未保持安全
    距離之違規事實，洵堪認定。原審因認原處分機關依道路交
    通管理處罰條例第三十三條第一項、第六十三條第一項第一
    款及違反道路交通管理事件統一裁罰基準表之規定，對異議
    人裁處罰鍰三千元，並記違規點數一點，並無違誤，而為駁
    回異議之裁定。
二、本件抗告人抗告意旨略以：原裁定雖敘明已看過原舉發機關
    提出之採證光碟片，然舉證之照片為該光碟片所翻拍，是否
    確有抗告人車輛及行車速度並載明時間？不無可疑云云。
三、按汽車行駛於高速公路或設站管制之道路，而不遵管制之規
    定者，處汽車駕駛人新臺幣（下同）3000元以上6000元以下
    罰鍰，並記違規點數1點，道路交通管理處罰條例第33條第
    1項、第63條第1項第1款，分別定有明文。又汽車行駛高速
    公路，在正常天候下，小型車之車速每小時60、70、80、90
    、100公里時，其前後兩車間應保持之最小行車安全距離分
    別為30、35、40、45、50公尺，如遇濃霧、濃煙、強風、大
    雨、夜間行車或其他特殊狀況時，其安全距離應酌量增加，
    高速公路交通管制規則第六條亦定有明文。本院經查：
  (一)抗告人即受處分人甲○○駕駛5Ｎ─8322號自小客車，於93
    年8月10日下午3時31分許，行經國道3號高速公路南下65點2
    公里處，經警以微電腦雷射測速照相系統採證時速為93公里
    ，依高速公路交通管制規則第6之規定，其應與前車保持47
    公尺以上之安全距離，其與前車實際保持不足，而未保持安
    全距離之事實，有採證照片影本2張、內政部警政署國道公
    路警察局93年8月20日公警局交字第ＺＦＢ000879號舉發違
    反道路交通管理事件通知單、內政部警政署國道公路警察局
    第六警察隊93年10月5日公警六交訴字第093000282號函影本
    各1份附卷可稽（原審卷第6至13頁），而抗告人並不否認於
    前揭時、地以時速93公里之速度駕駛上開車輛行經該處之事
    實。
  (二)又依前開高速公路交通管制規則第6條第1項之規定推算之安
    全距離公式（以大型車之車速減20，小型車車速2分之1計算
    ），抗告人應與前車至少保持46點5公尺（93乘0點5等於46
    點5），4捨5入後抗告人應與前車至少保持47公尺，然依卷
    附抗告人違規採證之照片2張，其中一張照片中之白色自小
    客車清晰顯示車號「5Ｎ─8322號」（原審卷第7頁），另1
    張照片（原審卷第7頁），則顯示：抗告人所駕駛之5Ｎ─
    8322 號自用小客車緊隨前車同向行駛，5Ｎ─8322號車與前
    車間之實際距離少於約2格橫向白色虛線之距離（即少於約
    20公尺），當時抗告人之5Ｎ─8322號自小客車與前車均係
    正常行駛於內側車道內，前車之車身與該車道完全平行，行
    駛於內側車道中央，並無車身偏斜或偏側行駛之甫切換進入
    該車道跡象; 中間車道內另有一輛小貨車正常行駛，亦無車
    身偏斜或偏側行駛及變換車道之情形，抑且，抗告人車輛與
    前車之煞車燈均無明亮，應無他車驟然向左側斜駛切換進入
    抗告人車道，及前車突然減速致抗告人車輛無法保持安全距
    離等之情形，抗告人確有於前揭時、地駕駛5Ｎ─8322號自
    小客車與前車未保持安全距離之違規事實，洵堪認定。是抗
    告人抗告意旨所辯，即無可採。
四、原處分機關依道路交通管理處罰條例第33條第1、第63條第
    1項第1款及違反道路交通管理事件統一裁罰基準表之規定，
    對異議人裁處罰鍰3000元，並記違規點數1點，並無違誤，
    雖原審就勘驗原舉發機關提出之本件採證光碟片之過程與結
    果所為之勘驗程序，並未詳加記載於勘驗之筆錄，而有違反
    刑事訴訟法第42條第1項所規定之：「搜索、扣押及勘驗，
    應制作筆錄，記載實施之年、月、日及時間、處所並其他必
    要之事項」勘驗程序規定，然抗告人上述違規之行為，至為
    明確，縱未勘驗該片光碟，亦無礙於抗告人違規行為之認定
    ，原審認為抗告人前開違規行為明確，將抗告人之異議聲明
    駁回，雖原裁定理由中，雖略見瑕疵，惟與本院之結論仍無
    不同，抗告人之抗告非有理由，應予駁回。
據上論結，應依道路交通管理處罰條例第89條，道路交通案件處
理辦法第26條，刑事訴訟法第412條，裁定如主文。
中　　華　　民　　國　　94　　年　　4　　月　 　29　　日
                  交通法庭審判長法　官  黃瑞華
　　　　　　　　　　　　　　　　法  官  宋  祺
　　　　　　　　　　　　　　　　法  官  蔡明宏
以上正本證明與原本無異。
不得再抗告。
                                書記官  陳建邦
中　　華　　民　　國　　94　　年　　4　　月　 　29　　日
